臺灣臺東地方法院刑事判決　　　　　　　 96年度易字第104號
公　訴　人　臺灣臺東地方法院檢察署檢察官
被　　　告　乙○○
　　　　　　　　　　　樓(
上列被告因竊盜案件，經檢察官提起公訴（96年度偵緝字第48、
49號），被告於準備程序中就被訴事實為有罪之陳述，經合議庭
裁定由受命法官獨任進行簡式審判程序，判決如下：
    主  文
乙○○竊盜，累犯，處有期徒刑肆月；又竊盜，累犯，處有期徒
刑肆月；又竊盜，累犯，處有期徒刑肆月；又竊盜，累犯，處有
期徒刑肆月；又竊盜，累犯，處有期徒刑肆月；應執行有期徒刑
壹年，並應於刑之執行前令入勞動場所強制工作參年。
    事  實
一、乙○○於民國92年間，因竊盜案件，經本院判處有期徒刑
    5月確定，又因竊盜案件，經本院判處有期徒刑5月確定，再
    於93、94年間，因竊盜案件，分別經臺灣士林地方法院及本
    院，判處有期徒刑6月、6月、5月，應執行有期徒刑1年3月
    確定，於95年11月9日假釋付保護管束期滿執行完畢，為有
    犯罪習慣之人；猶不知悔改，意圖為自己不法所有，分別徒
    手為附表所示之竊盜行為，嗣因戊○○等人報警處理，經警
    循線始查獲上情。
二、案經臺東縣政府警察局臺東分局報告臺灣臺東地方法院檢察
    署檢察官偵查起訴。
    理  由
一、本件被告乙○○竊盜案件，所犯者非屬死刑、無期徒刑、最
    輕本刑3年以上有期徒刑之罪或高等法院管轄第一審案件，
    其於準備程序進行中，先就被訴事實為有罪之陳述，經本院
    告知其簡式審判程序之旨，並聽取公訴人及被告之意見後，
    依刑事訴訟法第273條之1第1項之規定，裁定由受命法官獨
    任以簡式審判程序進行本案之審理，合先敘明。
二、經查，被告乙○○對於先後在如附表所示時間及地點竊取財
    物之事實，迭於偵查及本院審理時供承不諱，復經證人戊○
    ○、丙○○、庚○○、己○○、丁○○於警詢時指述財物遭
    竊情節綦詳，並有贓物認領保管單3張、指認照片5張、刑案
    現場平面圖2紙、監視錄影器照片9張、刑案現場照片11張在
    卷可稽，足認被告自白確與事實相符。是本案事證明確，被
    告犯行均堪認定，應予依法論罪科刑。
三、核被告乙○○所為，均係犯刑法第320條第1項之竊盜罪。按
    連續犯在本質上原屬數罪，於連續犯之規定廢除後，對於先
    前實務上以連續犯予以處理之案件，應視具體個案，除對於
    合乎接續犯或包括的一罪之情形，認其構成單一之犯罪外，
    應認係數罪併罰（最高法院95年度臺上字第4112號判決參照
    ）。本件被告先後5次竊盜犯行，時間分別為95年11月、12
    月，相隔數日至1個月之期間，且係在不同地點、竊取不同
    人所有之財物，是此5次竊盜行為具有相當之獨立性，在社
    會評價上得將之分別評斷為5個行為，自與接續犯之一行為
    要件有間，按前所述，本件應予分論併罰。查被告前於93
    、94年間，因竊盜案件，分別經臺灣士林地方法院及本院，
    判處有期徒刑6月、6月、5月，應執行有期徒刑1年3月確定
    ，於95年11月9日假釋付保護管束期滿執行完畢，有臺灣高
    等法院被告前案紀錄表可按，被告於受有期徒刑之執行完畢
    後，5年以內故意再犯本件有期徒刑以上之5罪，均為累犯，
    應分別依刑法第47條第1項之規定，加重其刑。爰審酌被告
    有多次竊盜前科，素行不佳，不思以正當途徑賺取金錢，竊
    取他人隨身財物，危害社會秩序及侵害他人財產權非輕，然
    其犯後尚能坦承犯行，兼衡其犯罪之動機、目的、手段、生
    活狀況、智識程度等一切情狀，分別量處如主文所示之刑，
    並定其應執行之刑，以示懲儆。又查被告為18歲以上之人，
    前因竊盜案件，經本院92年度簡字第114號判處有期徒刑5月
    確定，復因竊盜案件，經本院92年度簡上字第62號判處有期
    徒刑5月確定，又因竊盜案件，分別經臺灣士林地方法院及
    本院，判處有期徒刑6月、6月、5月確定，甫於95年11月9日
    保護管束期滿執行完畢，有被告前案紀錄表附卷可憑，然未
    能有效遏止被告再犯，竟於前案執行完畢後未滿一週即再犯
    5件竊盜案，且被告於95年12月1日方為警查獲經訊問後暫予
    釋放，此有被告之警詢筆錄在卷可參（見臺東縣警察局臺東
    分局信警偵字第0950049832號卷第1至3頁），旋即又犯下如
    附表編號5所示竊盜犯行，竊盜時間密集，足徵其有竊盜犯
    罪之習慣，影響社會治安，並危害個人財產，本院認有令其
    強制工作，習得技藝，矯治惡習，俾適應社會生活之必要，
    爰依竊盜犯贓物犯保安處分條例第3條第1項之規定，諭知於
    刑之執行前，令入勞動處所強制工作3年，以資矯治。
據上論斷，應依刑事訴訟法第273條之1第1項、第299條第1項前
段，刑法第320條第1項、第47條第1項、第51條第5款，刑法施行
法第1之1條第1項、第2項前段，竊盜犯贓物犯保安處分條例第3
條第1項、第4條、第5條第1項前段，判決如主文。
本案經檢察官甲○○到庭執行職務。
中　　華　　民　　國　　96　　年　　5 　　月　　8 　　日
                  刑事第一庭    法  官  徐淑芬
以上正本證明與原本無異。
如不服本判決，應於判決送達後10日內向本院提出上訴狀（須附
繕本）。
「切勿逕送上級法院」
                                書記官　王希文
中　　華　　民　　國　　96　　年　　5 　　月　　8 　　日
附錄條文：
中華民國刑法第320條
意圖為自己或第三人不法之所有，而竊取他人之動產者，為竊盜
罪，處 5 年以下有期徒刑、拘役或 5 百元以下罰金。
意圖為自己或第三人不法之利益，而竊佔他人之不動產者，依前
項之規定處斷。
前二項之未遂犯罰之。
附表：
┌──┬────┬──────┬─────┬─────┐
│編號│犯罪時間│犯 罪 地 點 │被害人    │ 竊取物品 │
│    │（民國）│            │          │          │
├──┼────┼──────┼─────┼─────┤
│ 1  │95年11月│臺東縣臺東市│戊○○    │皮包1個（ │
│    │14日下午│桂林北路臺東│          │內含手機2 │
│    │4時56分 │縣立體育場  │          │支、身分證│
│    │許      │            │          │、機車駕照│
│    │        │            │          │、行照、金│
│    │        │            │          │融卡2張、 │
│    │        │            │          │新臺幣    │
│    │        │            │          │1,500元   │
├──┼────┼──────┼─────┼─────┤
│ 2  │95年11月│臺東縣臺東市│丙○○    │皮包1個（ │
│    │27日下午│桂林北路臺東│          │內含信用卡│
│    │4時20分 │縣立體育場  │          │3張、提款 │
│    │許      │            │          │卡3張、身 │
│    │        │            │          │分證、新臺│
│    │        │            │          │幣1,550元 │
│    │        │            │          │）        │
├──┼────┼──────┼─────┼─────┤
│ 3  │95年11月│臺東縣臺東市│庚○○    │瓦斯爐1座 │
│    │30日上午│中華路1段839│          │、快速爐2 │
│    │7時許   │號春季咖啡餐│          │支、料理桌│
│    │        │飲店        │          │1張、湯鍋2│
│    │        │            │          │個、碗盤2 │
│    │        │            │          │籃、洗碗槽│
│    │        │            │          │1座、置物 │
│    │        │            │          │架2個、快 │
│    │        │            │          │鍋1個，價 │
│    │        │            │          │值新臺幣  │
│    │        │            │          │30,000元  │
├──┼────┼──────┼─────┼─────┤
│ 4  │95年11月│臺東縣臺東市│己○○    │皮包1個（ │
│    │30日下午│中山路392號 │          │內含手機2 │
│    │5時許   │全虹通訊行  │          │隻、皮夾1 │
│    │        │            │          │個、信用卡│
│    │        │            │          │1張、提款 │
│    │        │            │          │卡1張、身 │
│    │        │            │          │分證、駕照│
│    │        │            │          │2張、新臺 │
│    │        │            │          │幣1,200元 │
├──┼────┼──────┼─────┼─────┤
│ 5  │95年12月│臺東縣臺東市│丁○○    │皮包1個（ │
│    │25日上午│中華路1段857│          │內含提款卡│
│    │6時30分 │號蘋果飯店前│          │3張、身分 │
│    │許      │            │          │證、健保卡│
│    │        │            │          │、印章1枚 │
└──┴────┴──────┴─────┴─────┘
